【裁判字號】    97,聲,1311
【裁判日期】    971031
【裁判案由】    返還提存物
【裁判全文】
臺灣桃園地方法院民事裁定              97年度聲字第1311號
聲  請  人  甲○○
相  對  人  乙○○
上列當事人間聲請返還提存物事件，本院裁定如下：
    主  文
聲請駁回。
聲請程序費用由聲請人負擔。
    理  由
一、聲請意旨略以：聲請人因與相對人間返還價金事件，前經本
    院裁定准其供擔保後得免為或撤銷假扣押（執行），嗣其依
    法向本院提存擔保金新台幣（下同）105 萬元在案。茲因本
    件應供擔保之原因業已消滅，爰聲請返還提存物之剩餘利息
    37,928元云云，並提出本院提存所民國97年7 月4 日存字
    第1471號函影本1 份為證。
二、按應供擔保之原因消滅者，法院應依供擔保人之聲請，以裁
    定命返還其提存物，民事訴訟法第104 條第1 項第1 款定有
    明文。另依同法第106 條前段規定，上開規定，於其他依法
    令供訴訟上之擔保者準用之。又債務人為免為或撤銷假扣押
    所提供之擔保，係擔保債權人因免為假扣押或撤銷假扣押所
    應受之損害，必待債權人無損害發生，或債務人本案勝訴確
    定，或就所生之損害已經賠償時，始得謂「應供擔保之原因
    消滅」（臺灣高等法院92年度抗字第2474號裁定要旨參照）
    。
三、經查，本件相對人為保全其返還價金債權105 萬元，聲請本
    院裁定准其供擔保後為假扣押，嗣經其依法供擔保聲請假扣
    押執行聲請人財產後，聲請人則向本院提供上開擔保金撤銷
    前述假扣押執行程序，其後相對人為終局強制執行（即本院
    90 年 度執字第1337號、93年度執字第15851 號返還價金強
    制執行事件），經本院就上開擔保金於其債權105 萬元及執
    行費7,350 元範圍內准予其扣押、收取後，尚餘利息37,928
    元等情，業據本院依職權調閱本院87年度全字第1387號假扣
    押裁定、87年度執全字第1050號假扣押執行、89年度存字第
    1471 號 擔保提存及93年度取字第2196號領取提存物等卷證
    ，查核無誤，固堪信屬實。然依此充其量僅能證明聲請人就
    本案請求已經強制執行清償，尚無從憑以認定相對人因撤銷
    假扣押並未受損害，或聲請人就撤銷假扣押可能所生之損害
    已經賠償，揆諸前揭說明，聲請人主張其供擔保之原因已消
    滅，尚難採信。從而，本件聲請，核與民事訴訟法第104 條
    第1 項第1 款規定不符，不應准許，應予駁回。
四、依民事訴訟法第95條、第78條裁定如主文。
中    華    民    國    97    年    10  月    31      日
                  民事第二庭  法  官  張金柱
如不服本裁定應於送達後10日內向本院提出抗告狀，並應繳納抗
告裁判費新台幣1,000 元。
以上正本證明與原本無異。
中    華    民    國    97    年    11    月    3     日
                              書記官  黃珮娟


司法院資訊處製作；財團法人民間司法改革基金會備份。
